【裁判字號】    90,易,1783
【裁判日期】    900705
【裁判案由】    竊盜
【裁判全文】
臺灣臺中地方法院刑事判決                          九十年度易字第一七八三號
    公  訴  人  台灣台中地方法院檢察署檢察官
    被      告  丙○○
右列被告因竊盜案件，經檢察官提起公訴（九十年度偵字第三七七六號），本院判決
如左：
    主  文
丙○○無罪。
    理  由
一、公訴意旨如後附起訴書所載。
二、按犯罪事實，應依證據認定之，無證據不得推定其犯罪事實，又不能證明被告犯
    罪者，應諭知無罪之判決，刑事訴訟法第一百五十四條、第三百零一條第一項分
    別定有明文；另事實之認定，應憑證據，如未能發現相當證據，或證據不足以證
    明，自不能以推測或擬制之方法，以為裁判基礎，最高法院四十年台上字第八六
    號判例參照。本件公訴人認被告涉有竊盜罪嫌，無非係以同案被告丁○○之供
    述，被警察追緝時，被告曾叫丁○○車子開快一點，被警察追上時，只有被
    告跳車逃逸，同車之丁○○、乙○○均未棄車逃匿，被告曾有竊盜前科，丁○○未曾犯過竊盜罪，被告為台中縣人，活動地區均在台中縣市等為其依據。然
    訊之被告丙○○，堅詞否認竊取該部自小客車，辯稱：當天是丁○○打電話向伊
    索討安非他命，伊因當時只有海洛因沒有安非他命，乃向丁○○說必須回后里家
    鄉向朋友拿，不久丁○○即開該部自小客車到伊住處，載伊前往后里，途中，丁○○說要先去載乙○○，伊原本不認識乙○○，待乙○○上車不久後，丁○○即
    發現後面有車在跟而加速前奔，嗣因乙○○一直說要下車，丁○○才停車，又伊
    因持有海洛因心虛，方於下車後，與丁○○、乙○○各自逃逸等語。
三、經查，丁○○於八十九年三月三十一日在警訊中供稱：「該部車子是我獨自前
    去偷竊的，無共犯，我當時竊車是用自備的鑰匙」（參台灣台中地方法院檢察署
    八十九年度偵字第一一八五七號卷第十五頁），乙○○於八十九年八月三十日
    在檢察官偵訊中稱：「我只認識丁○○，不認識丙○○，當晚丁○○打電話給我
    ，他說要向我朋友林昌敏借錢，當時是晚上十點多，我就約他在嘟嘟魯肉飯店見
    面，他是開車來，與另外一個人來我不認識，他沒有介紹，他朋友坐後座，我坐
    駕駛座旁邊，丁○○開車，後來丁○○說後面有人在跟蹤，他發現時就開始開快
，後面的人說開上高速公路，我覺得不對，要求下車，後來停在巷子，丁○○就
    先跟他朋友跑掉，只有我被抓到」（參前開偵卷第七○頁），九十年六月十四日
    在本院又稱：「我的同學認識丁○○他們比較熟，我跟曾某較不熟，那個同學沒
    有大哥大所以常用我的大哥大打，他也曾經用我的大哥大打電話找曾某，所以曾
    某的大哥大內有我的電話資料，那天曾某打電話給我叫我帶他去找我同學要跟他
    借錢，我事前知道我的同學在躲他，我跟他說不要因為太晚了，可是他一直煩我
    ，那時我在嘟嘟魯肉飯店吃飯，我被他煩不過就跟他說不然你來，我在吃魯肉飯
    ，不久，曾某與被告到魯肉飯店找我，我就跟他們一起上車，我坐在右前座報路
    ，車開到一半是曾某說後面一台車好像是警車跟得很緊就跑得很快，我沒有轉過
    頭去注意什麼車，因為九人座車也不易看，被告提議往高速公路跑，因為車開得
    很快我一直想下車，我一直喊停停，後來接近偏僻地方曾某才停下來，大家都有
    跑，我以為自己另案已經被通緝所以一起跑，因為我較胖沒跑多遠就被追到抓進
    警車，過一段時間曾某也被逮到，他跑得較遠，那時我與被告從右邊下車跑同一
    方向，曾某從左邊下車跑另一個方向，警察也分兩方向追，因為追我們的兩名警
    察抓到我以後就沒辦法追被告所以被告跑掉了」，當天追捕被告等人之警員甲○○、戊○○於九十年六月二十八日在本院證稱：「他們在行進中我們用電腦查
    詢得知他們所開的車是贓車，我們開始一路跟蹤到北屯路第五分局附近，司機丁○○將車慢慢靠往路旁並搖下車窗回頭看我們的偵防車一下，發現我們跟蹤他，
    開始狂飆，我們緊追，當時被告還從車內丟了壹台電視砸我們，被我們追到榮華
    街一七四巷口後他們緊急停車，三人往不同方向跑，戊○○警員和另一位巡官追
    了一公尺追到乙○○（他比較胖），另一位同車警員去追丁○○，約追了五、六
    百公尺才追到，當時因為車內只有四位警員，兩個追乙○○，一個追丁○○，甲○○警員因為車門打不開一下子無法追出去，所以丙○○沒人追，讓他跑掉」，
    被告與丁○○均有多次施用安非他命之前科，且均曾被令入戒治處所強制戒治
    過，丁○○於少年時並曾因竊盜犯行，被處保護管束，乙○○曾因竊盜案於八十
    九年四月二十一日開始被通緝，此有台灣嘉義地方法院檢察署刑案資料查註紀錄
    表一份，及台灣高等法院被告全國前案紀錄表二份存卷可參。足徵丁○○以前曾
    有竊盜之行為，且當時車子是丁○○駕駛，其最先發現有警車跟蹤（此與駕駛之
    注意力一般高於車內其他人之經驗法則相符），並於發現後不待被告指示即加速
    狂飆，於停車後，車內三人均各自奔逃，非只有被告跳車逃逸；而按該車果原為
    被告所持有，且被告活動地區在台中縣市，對台中縣市較熟悉，丁○○住嘉義市
    對台中縣市不熟，又不知其欲借錢之友人林昌敏住在何處，則車子理當由被告駕
    駛才對，其由丁○○駕駛完全與常情不合甚明；再被告與丁○○向有吸毒之習慣
    ，是以被告稱當天是丁○○開車去向伊索取安非他命，及伊因持有海洛因心虛見
    警就逃，尚非無據；今丁○○於被逮後在警訊中，已坦承車子為其所竊，當時車
    子並為其所開（顯見其對台中縣市很熟，如果不熟，卻仍由其駕駛，益證車子係
    其所持有），看到警車跟蹤後，立即加速狂飆，停車後，馬上奔逃，其行徑在在
    證明車子為其所竊（竟受不起訴處分確定）。本件除丁○○事後嫁禍被告之供述
    外，並無任何證據可資證明該車係被告所竊，揆諸右揭判例意旨，當非能以推測
    或擬制之方法遽入被告於竊盜之罪責。此外，復查無任何積極證據足資證明被告
    有何公訴人所指之犯行，依右揭條文規定，自應為被告無罪之諭知。
據上論斷，應依刑事訴訟法第三百零一條第一項，判決如主文。
中      華      民      國    九十      年      七      月      五      日
                                        法  官  李  秋  娟
右正本證明與原本無異。
如不服本判決，應於判決送達後十日內向本院提出上訴狀，上訴於臺灣高等法院臺中
分院( 須附繕本 )。
                                        書記官
中      華      民      國    九十      年      七      月      五      日


司法院資訊處製作；財團法人民間司法改革基金會備份。
